【裁判字號】    87,訴,2514
【裁判日期】    890216
【裁判案由】    偽造文書等
【裁判全文】
臺灣高雄地方法院刑事判決                        八十七年度訴字第二五一四號
    公  訴  人  臺灣高雄地方法院檢察署檢察官
    被      告  乙○○
右列被告因偽造文書等案件，經檢察官提起公訴（八十七年度偵字第一八四三二號）
，本院判決如左：
    主  文
乙○○無罪。
    理  由
一、公訴意旨係以：被告乙○○與劉德豐（已經台灣高等法院高雄分院八十七年度上
    訴字第一八三五號判處有期徒刑五月）二人，基於共同之犯意聯絡，於民國八十
    六年十一月、十二月間，擅自以丙○○、甲○○之名義，偽造信用卡申請書，分
    別向富邦及聯邦銀行申請信用卡，並進而以丙○○之信用卡消費七萬二千七百三
    十二元，偽造簽單，嗣於八十七年一月十六日為警查獲，扣得偽造之公司印章六
    個、私人印章三個，因認被告涉犯刑法第三百三十九條第一項、第二百十條、第
    二百十六條之罪嫌等語。
二、公訴人認被告涉犯上開罪嫌，主要係以共犯劉德豐之供述為主要論據。惟按犯罪
    事實應依證據認定之，無證據不得推定其犯罪事實，又不能證明被告犯罪者，應
    諭知無罪之判決，刑事訴訟法第一百五十四條、第三百零一條第一項前段分別定
    有明文。又共同被告所為不利於己之供述，固得採為其他共同被告犯罪之證據，
    惟此項不利之供述，仍應調查其他必要之證據，以察其是否與事實相符，自難專
    憑此項供述，為其他共同被告犯罪事實之認定，最高法院三十一年上字第二四二
    三號亦著有判例可資參照。
三、訊據被告乙○○堅決否認有何偽造信用卡及持偽造之信用卡消費之犯行，辯稱：
    伊與劉德豐是因陳淑美而認識，沒有雇用劉德豐，也沒有受雇於劉德豐，沒有書
    寫丙○○、甲○○之信用卡申請書，伊沒有犯罪等語。經查：
（一）證人（即共犯）劉德豐固於本院八十七年度訴字第八五一號劉德豐偽造文書案
      件中供述：伊是幫蔡建華聽電話，每辦成一件可以拿一千元等語。惟查，證人
      劉德豐於本院審理時證稱：陳淑美說丙○○信用卡是她拿給乙○○辦理，她拿
      丙○○之身分證給乙○○辦，陳淑美偶而會拿一些信用卡資料要我幫她代寫，
      陳淑美有拿錢二次，一次一千五百元，一次一千元給我，陳淑美以前說信用卡
      是被告乙○○拿給她，因我曾拿過陳淑美一千元、一千五百元，我那時才以為
      是乙○○雇用我，事實上，我在高院才知不是乙○○雇用我，我只幫陳淑美代
      填信用卡，未幫乙○○代填信用卡申請書，威爾視力公司印章及瑞國公司印章
      是陳淑美拿給我，陳淑美說是乙○○拿給他等語（見本院八十八年十一月二十
      六日筆錄），核與其於台灣高等法院高雄分院八十七年度上訴字第一八三五號
      案件中之證述：是陳淑美雇用我的，我幫她接電話，陳淑美給我二次錢，一次
      一千元、一次五千元等語相符（見該案件八十八年五月三日筆錄），參以證人
      劉德豐係於其被訴偽造文書等案件經台灣高等法院高雄分院八十八年九月十四
      日八十七年度上訴字第一八三五號判處有期徒刑五月後，於本件八十八年十一
      月二十六日審理時仍為如上之證述，依常理而言，倘被告乙○○真有雇用劉德
      豐，則證人劉德豐當不致於自身被判處有期徒刑後，仍為被告乙○○並無雇用
      伊之證述，是證人劉德豐於本院八十七年度訴字第八五一號劉德豐偽造文書案
      件中之供述應係錯誤所致，而應以其於本件審理時之證述較為可採，被告辯稱
      ：伊沒有雇用劉德豐，也沒有受雇於劉德豐等語，尚堪採信。
（二）被告乙○○經本院當庭命其書寫「丙○○」、「李錦珠」、「吳永明」之簽名
      ，經與卷附偽造之「丙○○」、「李錦珠」、「吳永明」、「甲○○」信用卡
      申請書上之筆跡，顯不相同。
（三）又扣案之「威爾視力保健公司」、「純淨企業行」、「瑞國工業有限公司」及
      吳明芳、陳政霖、張紹龍等印章，業據證人劉豐德證述係陳淑美交給伊的等語
      。
（四）綜上，證人劉德豐前於本院八十七年度訴字第八五一號案件中之供述既不可採
      ，此外，復查無其他積極證據，足資證明被告有何偽造信用卡或持偽造之信用
      卡消費之犯行，不能證明被告犯罪，自應為無罪之判決。
據上論斷，應依刑事訴訟法第三百零一條第一項，判決如主文。
中      華      民      國    八十九    年      二      月     十六     日
                                  臺灣高雄地方法院刑事第四庭
                                      法    官    楊   晉   佳
右正本證明與原本無異。
如不服本判決，應於判決送達後十日內，向本院提出上訴狀。
                                      書 記 官    王   麒   雄
中    華    民    國      八十九      年      二      月      二十二      日


司法院資訊處製作；財團法人民間司法改革基金會備份。
